【裁判字號】    99,台上,3958
【裁判日期】    990624
【裁判案由】    違反毒品危害防制條例
【裁判全文】
最高法院刑事判決            九十九年度台上字第三九五八號
上  訴  人  甲○○
上列上訴人因違反毒品危害防制條例案件，不服台灣高等法院高
雄分院中華民國九十七年九月四日第二審判決（九十七年度上訴
字第八０二號，起訴案號：台灣高雄地方法院檢察署九十六年度
偵字第六四八二號），提起上訴，本院判決如下：
    主  文
上訴駁回。
    理  由
按刑事訴訟法第三百七十七條規定，上訴於第三審法院，非以判
決違背法令為理由，不得為之。是提起第三審上訴，應以原判決
違背法令為理由，係屬法定要件。如果上訴理由書狀並未依據卷
內訴訟資料，具體指摘原判決不適用何種法則或如何適用不當，
或所指摘原判決違法情事，顯與法律規定得為第三審上訴理由之
違法情形，不相適合時，均應認其上訴為違背法律上之程式，予
以駁回。本件原判決撤銷第一審之科刑判決，改判依想像競合犯
關係從一重仍論處上訴人甲○○販賣第二級毒品罪刑（處有期徒
刑八年），已詳敘其認定犯罪事實所憑之證據及其認定之理由，
並對上訴人否認犯罪之辯詞，如何不足採信，均已依據卷內資料
，詳予指駁及說明，從形式上觀察，並無足以影響判決結果之違
法情形存在。查扣案如原判決附表一、二、三所示之毒品及空夾
鏈袋等證物，其中於客廳茶几上之毒品，係警方依現行犯逮捕上
訴人，並就立即可觸及之處執行附帶搜索所查扣，並非違法搜索
所得之證物；另於房間及窗戶外所查扣之物品，因非立即可觸及
之範圍，警方逕行搜索，固屬違背法定程序，但原審依刑事訴訟
法第一百五十八條之四規定，審酌人權之保障及公共利益之均衡
維護，依比例原則及法益權衡原則評斷，認具證據能力，已於理
由內詳予說明（見原判決第二、三頁），經核於法並無違誤。而
證據之取捨及事實之認定，為事實審法院之職權，苟其判斷無違
經驗法則或論理法則，即不能任意指為違法。原判決以扣案之第
二級毒品ＭＤＭＡ數量達二百五十八顆、第三級毒品愷他命重量
亦達一百三十七公克，另空夾鏈袋則有一千二百七十九只，數量
頗大，遠超過一般人購入施用之數量，而上訴人經警查獲後採集
之尿液，經高雄市立凱旋醫院及高雄醫學大學附設中和紀念醫院
檢驗結果，均呈ＭＤＭＡ陰性反應，顯見其於查獲前之期間，並
未施用ＭＤＭＡ，所辯購入供己施用，已見疑義，況上訴人自承
於本件被查獲前已無工作，經濟來源係靠賭博或家裡供給等情，
是其並非有穩定收入之人，日常生活已至需家人供應之窘境，豈
有可能再以為數可觀之金錢購買大量毒品供己施用，且備置大量
供分裝用之夾鏈袋？因認其係以營利之意圖一次販入前述毒品，
依想像競合犯關係從重論以販賣第二級毒品罪刑，已詳敘其取捨
證據及認定事實之心證理由，所為論斷無違經驗法則及論理法則
，不能任意指為違法。另上訴人於原審聲請調閱其就診病歷資料
，以證明其因大量施用毒品而有藥物依賴症，並造成尿道炎、胃
潰瘍云云，原判決以尿道炎、胃潰瘍係一般人均可能罹患之疾病
，並非專屬毒品施用者始會罹患，縱上訴人有上開疾病，亦無法
直接證明其當時即有大量施用毒品之情事，因認與待證事實無重
要關係，無調查之必要，亦已於理由內予以說明，核無不合。上
訴意旨，對於原判決究竟如何違背法令，未依卷內資料為具體指
摘，徒執陳詞，而為事實之爭辯，並對原審採證認事之職權行使
，任意爭執，難謂已符合首揭法定上訴要件，其上訴違背法律上
之程式，應予駁回。
據上論結，應依刑事訴訟法第三百九十五條前段，判決如主文。
中    華    民    國  九十九  年    六    月  二十四  日
                      最高法院刑事第十一庭
                          審判長法官  洪  佳  濱
                                法官  韓  金  秀
                                法官  段  景  榕
                                法官  陳  東  誥
                                法官  何  菁  莪
本件正本證明與原本無異
                                      書  記  官
中    華    民    國  九十九  年    六    月  二十八  日
                                                      V

司法院資訊處製作；財團法人民間司法改革基金會備份。
